最高法院刑事判決　　　　　　　　　　　　　　　九十三年度台上字第六０六０號
　　上　訴　人　甲○○
　　選任辯護人　黃子素律師
右上訴人因走私案件，不服台灣高等法院中華民國九十三年九月十六日第二審更審判
決（九十三年度上更(一)字第三九四號，起訴案號：台灣板橋地方法院檢察署九十二年
度偵字第一七八五號），提起上訴，本院判決如左：
    主  文
上訴駁回。
    理  由
按刑事訴訟法第三百七十七條規定：上訴於第三審法院，非以判決違背法令為理由，
不得為之。是提起第三審上訴，應以原判決違背法令為理由，係屬法定要件。且必須
依據卷內資料為具體之指摘，並足據以辨認原判決已具備違背法令之形式，始屬相當
。本件上訴意旨略稱：上訴人雖設籍於台北縣三重市○○○路四三０之十三號，但實
居於他處，設籍處之該公寓大廈管理委員會之管理員，非上訴人所僱用，與上訴人並
不熟稔，上訴人僅係該公寓大樓之一（住）戶，認定該管理員係上訴人所僱用，實有
不妥，亦與常情不符，管理員收受信件，無刑事訴訟法第六十二條之適用，原判決誤
引該法條，即有同法第三百七十八條之違背法令云云。查上訴期間為十日，自送達判
決後起算，刑事訴訟法第三百四十九條前段定有明文。又第二審法院認為上訴有第三
百六十二條前段之情形者，應以判決駁回之，同法第三百六十七條前段亦有明定。本
件原判決以上訴人甲○○因走私案件，經一審法院判決後，於民國九十二年八月十九
日送達於上訴人陳報之台北縣三重市○○○路四三０之十三號住處（戶籍地），由其
住處之中正大業社區管理委員會管理員陳通盛收受，有送達證書附卷可按。而該陳通
盛確係自九十二年六月二十四日至同年十月三十一日任職中正大業社區管理委員會，
復有該委員會覆函在卷足憑。其上訴期間，因上訴人居住於台北縣，其在途期間二日
，應予扣除，則其上訴第二審期間，截至九十二年八月三十一日原已屆滿，因該期間
之末日為星期日，應順延至同年九月一日屆滿，乃竟延至同年九月四日始行提起上訴
，顯已逾期，其上訴自非合法，因而判決駁回上訴人在第二審之上訴。已敘明其所憑
證據及認定理由。且敘明上訴人自承上址係其戶籍地（有戶籍謄本足稽），其住處為
中正大業社區，設有管理委員會，收受判決正本之人為該管理委員會之管理員陳通盛
，陳通盛顯係上訴人有辨別事理能力之受僱人（由社區全體住戶繳付管理費僱用），
為合法送達，綦詳。經核原判決於法並無違誤。上訴意旨指其有刑事訴訟法第三百七
十八條之違背法令。自非適法之上訴第三審理由。至上訴意旨另指上訴人雖設籍於上
址，但居於他址，業將居所陳報云云。經稽之卷內資料，上訴人陳報其另居於台灣省
台北縣三重市○○街六號，係在原審更審前之九十三年十一月十一日具狀陳稱傳票請
寄台北縣三重市○○街六號，遠在第一審判決合法送達之後。上訴意旨顯非依據卷內
資料執以指摘之適法上訴第三審理由。其餘上訴意旨所指乃原審採證認事之職權行使
，徒以自己之說詞，漫指其有判決所載理由矛盾之違背法令，亦非適法之上訴第三審
理由。衡以上述說明，應認其上訴為違背法律上之程式，予以駁回。
據上論結，應依刑事訴訟法第三百九十五條前段，判決如主文。
中　　　華　　　民　　　國　　九十三　　年　　 十一 　　月　　 十八 　　日
                              最高法院刑事第二庭
                                  審判長法官  陳　錫　奎
                                        法官  洪　清　江
                                        法官  李　伯　道
                                        法官  洪　文　章
                                        法官  花　滿　堂
      右正本證明與原本無異
                                              書  記  官
中　　　華　　　民　　　國　　九十三　　年　　 十一 　　月　　二十五　　日
                                                                      Ｍ
